【裁判字號】    90,自緝,27
【裁判日期】    900912
【裁判案由】    侵占
【裁判全文】
臺灣板橋地方法院刑事判決                            九十年度自緝字第二七號
    自  訴  人  甲○交通有限公司
    代  表  人  黃麗娟
    代  理  人  丙○○
    被      告  乙○○
右列被告因侵占案件，經自訴人提起自訴，本院裁定如左：
    主  文
乙○○無罪。
    理  由
一、自訴意旨略以：被告乙○○於民國（下同）八十八年二月四日，在台北縣板橋市
    ○○路○段五０巷七十五號，向自訴人甲○交通有限公司辦理參加無線電輔助營
    運設備，每月車台機租金及電台服務費為新台幣（下同）一千五百元，詎被告自
    裝機後未能履行合約，自訴人迭經催索聯絡，均置不理，因認被告涉有刑法第三
    百三十五條第一項之侵占罪嫌云云。
二、按犯罪事實應依證據認定之，無證據不得推定其犯罪事實，刑事訴訟法第一百五
    十四條定有明文；次按認定犯罪事實，須依證據，而所謂證據，係指合法之積極
    證據就犯罪事實能為具體之證明者而言；又認定不利於被告之事實，須依積極證
    據，苟積極證據不足為不利於被告事實之認定時，即應為有利於被告之認定，更
    不必有何有利之證據，最高法院三十年上字第八一六號著有判例。又所謂「積極
    證據足以為不利被告事實之認定」，係指據為訴訟上證明之全盤證據資料，在客
    觀上已達於通常一般之人均不致於有所懷疑，而得確信被告確曾犯罪之程度，若
    未達到此一程度，而有合理懷疑之存在時，即無從為有罪之確信，此觀同院七十
    六年度台上字第四八九六號判例意旨自明。
三、訊據被告乙○○堅決否認有何侵占犯行，辯稱：伊於向自訴人租用無線電設備後
    ，因於八十八年十二月二日骨折住院，伊有將該無線電設備委託朋友陳清河交回
    給自訴人公司之會計，伊並無侵占入己之意思等語，核與證人陳清河於本院訊問
    時證稱：被告有將該無線電設備委託伊交回甲○公司之會計，當時老闆娘在場等
    語相符，並有被告提出之馬偕紀念醫院診斷證明書一紙在卷可稽，自訴代理人復
    稱被告既已繳還機台，自訴人不願再追究等語，是被告所辯，堪信為真。被告於
    八十八年十二月二日住院，即將該無線電設備委託友人代為繳回自訴人，其在自
    訴人於八十八年十二月二十一日向本院提起自訴前，既已主動歸還所承租之無線
    電設備，足見其並無侵占該無線電設備之意。此外，本院查無其他積極證據，足
    證被告有自訴人所述之侵占犯行，不能證明其犯罪，爰應為無罪之諭知，以示審
    慎。
據上論斷，應依刑事訴訟法第三百四十三條、第三百零一條第一項，判決如主文。
中      華      民      國    九十      年      九      月     十二     日
                              臺灣板橋地方法院刑事第五庭
                                  法  官  林  錫  凱
右正本證明與原本無異
如不服本判決應於送達後十日內向本院提出上訴狀
                                  書記官  林  兆  嘉
中      華      民      國    九十      年      九      月     十三     日


司法院資訊處製作；財團法人民間司法改革基金會備份。
